臺灣臺中地方法院刑事判決　　　　　　　96年度易字第4697號
公　訴　人　臺灣臺中地方法院檢察署檢察官
被　　　告　乙○○
上列被告因違反家庭暴力防治法等案件，經檢察官提起公訴（96
年度偵字第19108 號），本院判決如下：
    主  文
乙○○違反法院依家庭暴力防治法第十六條第三項所為之禁止實
施家庭暴力裁定，累犯，處有期徒刑月，如易科罰金，以新臺
幣壹仟元折算壹日。
    事  實
一、乙○○係甲○○之妻林翠鶯與前夫所生之女，二人同住於台
    中市○○區○○路45巷21號住處，具有家庭暴力防治法第三
    條第二款所定家庭成員關係。乙○○前於民國94年間，因公
    共危險案件，經本院以95年度中交簡字第31號，判處有期徒
    刑二月確定，於96年2 月14日入監執行，於同年4 月13日執
    行完畢出監。復於96年7 月9 日，經本院依家庭暴力防治法
    第十六條規定，以96年度暫家護字第772 號民事暫時保護令
    裁定，令乙○○不得對甲○○實施家庭暴力行為，不得對甲
    ○○為騷擾之行為。乙○○於96年7 月20日20時40分許，經
    臺中市警察局第六分局偵查隊分隊長陳衍馥告知上開保護令
    內容，並已收受暫時保護令。詎仍不知悔改，基於違反保護
    令之犯意，於96年8 月7 日11時30分許，飲酒返家見到甲○
    ○，即以「媽那個B 」、「臭你娘」及「王八蛋」等語辱罵
    甲○○，再以傷害人身體之犯意，持拖鞋毆打甲○○頭部，
    以腳踢其肚子，再以手扯掉甲○○頭髮一撮，致甲○○受有
    臉、鼻擦傷等傷害，因而違反上開暫時保護令裁定。
二、案經甲○○訴請臺中市警察局第六分局報請臺灣臺中地方法
    院檢察署檢察官偵查起訴。
    理  由
壹、程序方面：
    按被告以外之人於審判外之陳述，雖不符刑事訴訟法第一百
    五十九條之一至之四條之規定，而經當事人於審判程序同意
    作為證據，法院審酌該言詞陳述或書面陳述作成時之情況，
    認為適當者，亦得為證據。當事人、代理人或辯護人於法院
    調查證據時，知有刑事訴訟法第一百五十九條第一項不得為
    證據之情形，而未於言詞辯論終結前聲明異議者，視為有前
    項之同意。刑事訴訟法第一百五十九條之五定有明文。被害
    人甲○○之警詢筆錄、臺中市警察局第六分局保護令執行紀
    錄表、診斷證明書、現場照片及職務報告等，均係被告以外
    之人審判外之陳述及書面陳述。當事人於本院調查證據時，
    均已知悉為傳聞，而未於言詞辯論終結前聲明異議，依上開
    規定，已擬制同意有證據能力，合先敘明。
貳、實體方面：
一、訊據被告乙○○於本院坦承於上揭時、地，收受本院民事暫
    時保護令裁定等情不諱，惟否認有何違反保護令及傷害等犯
    行，辯稱：當天喝酒與甲○○發生口角、拉扯，但未毆打甲
    ○○云云。然查：
  (一)被告係證人甲○○之妻林翠鶯與前夫所生之女，同住在臺中
    市○○區○○路45巷21號住處，並已收受本院96年度暫家護
    字第772 號民事暫時保護令裁定，知悉保護令內容等情，業
    據被告於本院坦承不諱，並有本院暫時保護令裁定影本及臺
    中市警察局第六分局保護令執行紀錄表影本各一件在卷可稽
    ，足認被告此部分自白與事實相符，堪以採信。
  (二)證人甲○○先於警詢證稱：96年8 月7 日11時30分許，在我
    現住地，被告喝酒一回來，就一直罵我「媽那個B 」、「臭
    你娘」，踹門搥桌子，我從房間出來時，就衝過來要打我、
    推我，用拖鞋打我頭部，還踢我肚子，頭髮也被拔掉一撮等
    語；復於檢察官訊問時證稱：當天早上11時30分許，被告回
    到家，一進來就罵我王八蛋，…他就一直罵我，並拉我頭髮
    ，有打我，…臉跟鼻子是被告用拖鞋打我造成的，也用腳踢
    我肚子，邊抓我頭髮等語甚詳。而證人甲○○因此家庭暴力
    行為而受傷，且所述內容與診斷證明書及現場照片等內容相
    符。再參以被告為證人甲○○之妻林翠鶯之女，發生衝突當
    時，案外人林翠鶯亦在現場，證人甲○○當不致虛構事實以
    誣陷被告。是證人甲○○上開證詞，應屬可信，復有診斷證
    明書一紙及照片十張等在卷可資佐證，堪信被告確對證人甲
    ○○實施家庭暴力行為。是被告於本院辯稱：僅有口角及拉
    扯行為云云，顯屬卸責之詞，不足採信。
  (三)綜上，本件事證明確，被告犯行，堪以認定。
二、核被告所為，係犯家庭暴力防治法第六十一條第一款之違反
    保護令罪及刑法第二百七十七條第一項傷害罪。其以一行為
    處犯上開二罪名，為想像競合犯，應依刑法第五十五條規定
    ，從一重之違反保護令罪處斷。又被告前於94年間，因公共
    危險案件，經本院以95年度中交簡字第31號，判處有期徒刑
    二月確定，於96年2 月14日入監執行，於同年4 月13日執行
    完畢出監，有臺灣高等法院被告前案紀錄表在卷可按，其於
    五年內故意再犯本件有期徒刑以上之罪，為累犯，應依刑法
    第四十七條第一項規定，加重其刑。爰審酌被告與告訴人甲
    ○○無血緣關係，同住一處，本應相互尊重，和平相處，竟
    因細故，不顧告訴人甲○○年事已高，傷害告訴人甲○○，
    及犯後否認犯行等一切情狀，量處如主文所示之刑，併宣示
    如易科罰金之折算標準。
據上論斷，應依刑事訴訟法第二百九十九條第一項前段，家庭暴
力防治法第六十一條第一款，刑法第十一條前段、第二百七十七
條第一項、第五十五條、第四十七條第一項、第四十一條第一項
前段，刑法施行法第一條之一，逕以簡易判決處刑如主文。
中　　華　　民　　國　　96　　年　　10　　月　　18　　日
                  刑事第十六庭  法  官  柯志民
上正本證明與原本無異。
如不服本判決，應於收送達後10日內向本院提出上訴書狀（應敘
述具體理由並附繕本）。
上訴書狀如未敘述理由，應於上訴期間屆滿後20日內補提理由書
於本院。
                                書記官  賴亮蓉
中　　華　　民　　國　　96　　年　　10　　月　　18　　日
論罪之法條全文：
家庭暴力防治法第六十一條
違反法院依第十四條第一項、第十六條第三項所為之下列裁定者
，為本法所稱違反保護令罪，處三年以下有期徒刑、拘役或科或
併科新臺幣十萬元以下罰金：
一、禁止實施家庭暴力。
二、禁止騷擾、接觸、跟蹤、通話、通信或其他非必要之聯絡行
    為。
三、遷出住居所。
四、遠離住居所、工作場所、學校或其他特定場所。
五、完成加害人處遇計畫。
刑法第二百七十七條
傷害人之身體或健康者，處三年以下有期徒刑、拘役或一千元以
下罰金。
犯前項之罪因而致人於死者，處無期徒刑或七年以上有期徒刑；
致重傷者，處三年以上十年以下有期徒刑。
